臺灣桃園地方法院宣示判決筆錄       100年度審訴字第1562號
公  訴  人  臺灣桃園地方法院檢察署檢察官
被      告  張常安
指定辯護人  本院公設辯護人彭詩雯
上列被告因違反毒品危害防制條例案件，於中華民國100 年9 月
16日下午5 時許，在本院第十法庭宣示判決，出席職員如下：
          法  官  潘怡華
          書記官  郭怡君
法官起立朗讀判決主文、犯罪事實要旨、處罰條文、附記事項及
告以上訴限制、期間並提出上訴狀之法院，且諭知記載其內容：
一、主    文：
    張常安施用第二級毒品，處有期徒刑月，扣案之第二級毒
    品甲基安非他命壹包含袋（驗餘毛重零點陸陸玖玖公克）沒
    收銷燬之，磅秤壹臺、吸管伍支及吸食器壹組均沒收；又施
    用第一級毒品，處有期徒刑柒月，扣案之第一級毒品海洛因
    壹包含袋（驗餘毛重零點貳壹貳公克）沒收銷燬之；應執行
    有期徒刑捌月，扣案之第一級毒品海洛因壹包含袋（驗餘毛
    重零點貳壹貳公克）、第二級毒品甲基安非他命壹包含袋（
    驗餘毛重零點陸陸玖玖公克）均沒收銷燬之，磅秤壹臺、吸
    管伍支及吸食器壹組均沒收。
二、犯罪事實要旨：
    張常安前於民國90年間因施用毒品案件，經裁定送觀察、勒
    戒後，因認有繼續施用毒品之傾向，再經本院以90年度毒聲
    字第4232號裁定令入戒治處所施以強制戒治，嗣經裁定停止
    戒治，所餘戒治期間付保護管束，迄92年5 月9 日強制戒治
    期滿執行完畢，(一)該次施用毒品犯行並經本院以91年度訴字
    第961 號判決分別判處有期徒刑7 月、3 月，應執行有期徒
    刑8 月確定；(二)復於91年間因強盜、恐嚇案件，經臺灣高等
    法院以92年度上訴字第1214號判決分別判處有期徒刑7 年、
    1 年，應執行有期徒刑7 年6 月確定；(三)另於同年間因竊盜
    案件，經本院以91年度易字第1884號判決判處有期徒刑8 月
    確定；上開各罪刑嗣經臺灣高等法院以93年度聲字第446 號
    裁定應執行有期徒刑8 年9 月確定；(四)又於93年間因施用毒
    品等案件，經本院以93年度訴字第1350號判決分別判處有期
    徒刑8 月、4 月，應執行有期徒刑10月確定；前揭(一)至(四)各
    罪刑除(二)之有期徒刑7 年部分不得減刑外，其餘各罪刑嗣經
    本院以97年度聲減字第686 號裁定各減其宣告刑二分之一，
    並就(一)、(三)各罪減得之刑與(二)不得減刑之有期徒刑7 年部分
    合併定應執行有期徒刑7 年4 月確定，就(四)各罪減得之刑合
    併定應執行有期徒刑4 月確定，入監接續執行後，於98年8
    月20日縮短刑期假釋出監併付保護管束，原應於100 年8 月
    18日保護管束期滿，惟又於假釋期間內再犯本案（縱其假釋
    未經撤銷，於本案亦不構成累犯）。詎其仍不知悔改並戒除
    毒癮，復基於施用第二級毒品之犯意，於100 年3 月14日14
    時許，在桃園縣國道2 號公路橋下某處，以將第二級毒品甲
    基安非他命置入吸食器內燒烤後吸食其煙霧之方式，施用第
    二級毒品甲基安非他命（起訴書誤載為安非他命）1 次；另
    基於施用第一級毒品之犯意，於100 年3 月15日上午某時，
    在桃園縣八德市某路旁，以將第一級毒品海洛因摻入香菸內
    點燃吸食之方式，施用第一級毒品海洛因1 次。嗣於100 年
    3 月15日16時45分許，在桃園縣平鎮市○○路188 巷27號2
    樓之1 為警查獲，並扣得其所有而供己施用之第一級毒品海
    洛因1 包（驗前毛重0.22公克，因鑑驗使用費失0.008 公克
    ，驗餘毛重0.212 公克，含與毒品無法析離之包裝袋1 個）
    、第二級毒品甲基安非他命1 包（驗前毛重0.68公克，因鑑
    驗使用費失0.0101公克，驗餘毛重0.6699公克，含與毒品無
    法析離之包裝袋1 個）及其所有供其施用第二級毒品犯行所
    用之磅秤1 臺、吸管5 支及吸食器1 組，始悉上情。
三、處罰條文：
    毒品危害防制條例第10條第1 項、第2 項、第18條第1 項前
    段，刑法第11條、第38條第1 項第2 款、第51條第5 款。
四、附記事項：
  (一)扣案之第一級毒品海洛因及第二級毒品甲基安非他命各1 包
    ，其中包裝袋部分，依現行檢驗方式乃以刮除方式為之，包
    裝袋上仍會摻殘若干毒品無法分離，自應一體視為毒品部分
    ，而均依毒品危害防制條例第18條第1 項前段規定宣告沒收
    銷燬之。至鑑驗費失之毒品部分，既已滅失，爰均不另為沒
    收銷燬之宣告。
  (二)又扣案之注射針筒16支、小型分裝袋15個、中型分裝袋2 個
    、分裝袋19個及紙盒1 個均非被告所有供本件犯罪所用之物
    ，業據被告供陳在卷，此有本院100 年8 月17日準備程序筆
    錄1 份附卷可稽，亦非違禁物，爰均不予宣告沒收，附此敘
    明。
五、協商判決除有刑事訴訟法第455 條之4 第1 項第1 款於本訊
    問程序終結前，被告撤銷協商合意或檢察官撤回協商聲請者
    ；第2 款被告協商之意思非出於自由意志者；第4 款被告所
    犯之罪非第455 條之2 第1 項所定得以協商判決者；第6 款
    被告有其他較重之裁判上一罪之犯罪事實者；第7 款法院認
    應諭知免刑或免訴、不受理者情形之一，及違反同條第2 項
    「法院應於協商合意範圍內為判決；法院為協商判決所科之
    刑，以宣告緩刑或2 年以下有期徒刑、拘役或罰金為限」之
    規定者外，不得上訴。
六、如有前述例外得上訴之情形，又不服本件判決，得自收受判
    決送達後10日內，向本院提出上訴書狀，上訴於第二審法院
    。
中    華    民    國  100     年    9     月    16    日
                  臺灣桃園地方法院刑事庭
                                法  官  潘怡華
以上正本證明與原本無異。
                                書記官  郭怡君
中    華    民    國  100     年    9     月    16    日
附錄本案論罪科刑依據之法條：
毒品危害防制條例第10條
施用第一級毒品者，處6 月以上5 年以下有期徒刑。
施用第二級毒品者，處3 年以下有期徒刑。